---
title: "Concrete"
author: "Alexey Tsvetkov"
output:
  html_document:
    fig_height: 8
    fig_width: 10
---

```{r message=FALSE}
library(lattice)
library(latticeExtra)
library(corrplot)
library(e1071)
library(MASS)
```

Загрузим данные и переименуем наш целевой параметр `ConcreteCompressiveStrength` в `ConcreteStrength` (для лаконичности).

```{r}
data <- read.csv("./data/Concrete_Data.csv", comment.char = "#")
names(data)[names(data)=="ConcreteCompressiveStrength"] <- 'ConcreteStrength'
```

Данные
===

```{r}
summary(data)
marginal.plot(data)
```

Заметим, что `Age` является дискретной величиной со значениями от 1 до 365 (возраст измеряется в днях).
При этом данные по возрасту распределены не нормально, поэтому возможно их будет иметь смысл прологорифмировать.

Построим графики зависимостей и корреляции всех параметров со всеми.
```{r}
splom(
    ~data,
    data,      
    upper.panel=function(x, y, ...) { panel.xyplot(x, y, ...); panel.loess(x, y, ..., col='red') },    
    lower.panel=function(x, y, ...) { },      
    pscale=0,       
    varname.cex=0.6, 
    par.settings=simpleTheme(pch='.', cex=1)
  ) 
```

```{r}
corrplot.mixed(cor(data), tl.cex=0.6)
```

Похоже, что целевой параметр `ConcreteStrength` линейно зависит от `Cement` и `Superplasticizer`, 
до некоторого порога от `FineAggregate` и `CoarseAggregate`. Зависимость от `Water` явно немонотонная, а от `Age`.

Многие параметры также коррелируют между собой (сильнее всего `Water` и `Superplasticizer`).

Посмотрим повлияют ли трансформации параметров на зависимость целевого параметра.

```{r}
strengthPlot = function(x) {
  xyplot(ConcreteStrength ~ x, data, panel = function(...) { panel.xyplot(...); panel.loess(..., col='red') })
}

strengthPlot(data$Age)
data$Age.log <- log(data$Age)
strengthPlot(data$Age.log)
```

Ага, после логарифмирования зависимость от возраста стала до определённого возраста расти, а потом уменьшаться (видимо, с какого-то момента цемент начинает стареть).

Возможно имеет смысл ввести фактор молодости.

```{r}
data$Age.young <- sapply(data$Age.log, function(x) { max(0, 4-x) })
```

```{r warning=FALSE}
strengthPlot(data$Age.young)
```

Посмотрим подробнее на воду.

```{r}
strengthPlot(data$Water)
```

Зависимость немонотонная, возможно стоит попробовать учесть фактор `Water < 185` (медиана).

Тестирование моделей
===

```{r}
cv <- function(m) {
  tune(lm, m$call$formula, data = data, tunecontrol = tune.control(sampling = "cross"))
}
```

Для начала попробуем все оригинальные параметры.

```{r}
fit1 <- lm(ConcreteStrength ~ Cement + BlastFurnaceSlag + FlyAsh + Water + Superplasticizer + CoarseAggregate + FineAggregate + Age, data)
summary(fit1)
cv(fit1)
```

Попробуем заменить `Age` на `Age.log`.

```{r}
fit2 <- lm(ConcreteStrength ~ Cement + BlastFurnaceSlag + FlyAsh + Water + Superplasticizer + CoarseAggregate + FineAggregate + Age.log, data)
summary(fit2)
cv(fit2)
```

Попробуем учесть молодость.

```{r}
fit3 <- lm(ConcreteStrength ~ Cement + BlastFurnaceSlag + FlyAsh + Water + Superplasticizer + CoarseAggregate + FineAggregate + Age.log * Age.young, data)
summary(fit3)
cv(fit3)
```

Попробуем добавить ешё разных факторов и взаимодействий.

```{r}
data$Water.f <- (data$Water < 185)
data$FineAggregate.f <- (data$FineAggregate < 800)
data$FlyAsh.f <- (data$FlyAsh > 90)
data$BlastFurnaceSlag.f <- (data$BlastFurnaceSlag > 90)
data$Superplasticizer.f <- (data$Superplasticizer > 0)
data$CoarseAggregate.f <- (data$CoarseAggregate < 1000)
data$WS <- data$Water * data$Superplasticizer

fit4 <- lm(ConcreteStrength ~ Cement + Cement:CoarseAggregate + Cement:FineAggregate + Water:CoarseAggregate + BlastFurnaceSlag*BlastFurnaceSlag.f + FlyAsh*FlyAsh.f +  Water*Water.f + Water:Superplasticizer + WS + Water:FineAggregate  + Superplasticizer * Superplasticizer.f  + CoarseAggregate*CoarseAggregate.f + FineAggregate*FineAggregate.f + CoarseAggregate * FineAggregate + Age.log * Age.young, data)
summary(fit4)
cv(fit4)
```

AIC
===

Попробуем запустить AIC на лучших моделях.

```{r}
fit3.aic <- stepAIC(fit3)
summary(fit3.aic)
cv(fit3.aic)
```

```{r}
fit4.aic <- stepAIC(fit4)
summary(fit4.aic)
cv(fit4.aic)
```