---
title: "glaucoma"
author: "Alexey Tsvetkov"
output:
  html_document:
    fig_height: 8
    fig_width: 10
---

```{r}
library(e1071)
library(MASS)
library(lattice)
```

```{r}
data <- read.table("./data/GlaucomaMVF.txt", header=TRUE, comment.char="#")
```

Linear kernel
===

```{r}
tn.svm.l <- tune.svm(Class ~ ., data=data, type="C-classification", kernel="linear", cost = 2^(-10:10))
tn.svm.l
xyplot(tn.svm.l$performances[, "error"] ~ log(tn.svm.l$performances[, "cost"]), type="b")
```

Polynomial kernel
===
```{r}
tn.svm.p <- tune.svm(Class ~ ., data=data, type="C-classification", kernel="polynomial", cost=2^(-10:10), degree=(1:5))
tn.svm.p
xyplot(tn.svm.p$performances[, "error"] ~ log(tn.svm.p$performances[, "cost"]), groups = tn.svm.p$performances[, "degree"] , type="b", auto.key=list(title="degree", corner=c(0.95,1), lines=TRUE))
```

Radial kernel
===
```{r}
tn.svm.r <- tune.svm(Class ~ ., data=data, type="C-classification", kernel="radial", cost=2^(-10:10), gamma=(2^(-5:5))/ncol(data))
tn.svm.r
xyplot(tn.svm.r$performances[, "error"] ~ log(tn.svm.r$performances[, "cost"]), groups = tn.svm.r$performances[, "gamma"] , type="b", auto.key=list(title="gamma", corner=c(0.95,1), lines=TRUE))
```

Оказалось, что линейное ядро работает лучше любых полиномиальных ядер с более высокими степенями.
Это говорит о том, что исходные данные хорошо разделимы линейно.
Радиальное ядро также не показало результатов превосходивших линейное ядро.
Ещё можно заметить, что при увеличении gamma результаты становятся хуже при равном значении cost.