---
title: "Seeds"
author: "Alexey Tsvetkov"
output:
  html_document:
    fig_height: 8
    fig_width: 10
---

```{r message=FALSE}
library(lattice)
library(latticeExtra)
library(corrplot)
library(e1071)
library(MASS)
library(nnet)
```

```{r}
data <- read.table("./data/seeds_dataset.txt", comment.char = "#")
names(data) <- c("Area", "Perimeter", "Compactness", "KernelLengh", "KernelWidth", "Asymmetry", "GrooveLength", "Variety")
data$Variety <- as.factor(data$Variety)
```

Данные
===

```{r}
summary(data)
marginal.plot(data, data=data, groups=Variety)
splom(
    ~data,
    data,      
    upper.panel=function(x, y, ...) { panel.xyplot(x, y, ...); panel.loess(x, y, ..., col='red') },    
    lower.panel=function(x, y, ...) { },      
    pscale=0,       
    varname.cex=0.6, 
    par.settings=simpleTheme(pch='.', cex=1)
  ) 
corrplot.mixed(cor(subset(data, select=-Variety)), tl.cex=0.6)
```

LDA
===

```{r}
test.lda <- function(formula) {
  #fit <- lda(formula, data = data)
  cv.result <- tune(lda, formula, data = data, predict.func = function(...) predict(...)$class,  tunecontrol = tune.control(sampling = "cross"))
  
  #print(fit)
  print(cv.result)
}
```

Попробуем включить в модель все параметры.

```{r}
test.lda(Variety ~ Area+Perimeter+Compactness+KernelLengh+KernelWidth+Asymmetry+GrooveLength)
```

`Area`, `Perimeter`, `KernelLengh` и `KernelWidth` сильно коррелируют (что логично).
Также в описании данных есть формула выражения `Compactness` через `Perimeter` и `Area`. Можно попробовать что-нибудь из этого повыкидывать.

```{r}
test.lda(Variety ~ Perimeter+Compactness+Asymmetry+GrooveLength)
```

```{r}
test.lda(Variety ~ Area+Compactness+Asymmetry+GrooveLength)
```

```{r}
test.lda(Variety ~ KernelLengh+KernelWidth+Asymmetry+GrooveLength)
```

```{r}
test.lda(Variety ~ Compactness+Asymmetry+GrooveLength)
```

```{r}
test.lda(Variety ~ KernelLengh+KernelWidth+Asymmetry)
```

```{r}
test.lda(Variety ~ Area+Asymmetry+GrooveLength)
```

```{r}
test.lda(Variety ~ Perimeter+Asymmetry+GrooveLength)
```

Результаты при каждом запуске немного разные. Большой разницы между моделями нет. Однако, по всей видимости, стоит оставить `GrooveLength`, `Asymmetry` и например `Area`.

NaiveBayes
===

```{r}
test.nb <- function(formula) {
  #fit <- naiveBayes(formula, data = data)
  cv.result <- tune(naiveBayes, formula, data = data, tunecontrol = tune.control(sampling = "cross"))
  
  #print(fit)
  print(cv.result)
}
```

Попробуем все модели, которые пробовали для LDA.

```{r}
test.nb(Variety ~ Area+Perimeter+Compactness+KernelLengh+KernelWidth+Asymmetry+GrooveLength)
```

```{r}
test.nb(Variety ~ Perimeter+Compactness+Asymmetry+GrooveLength)
```

```{r}
test.nb(Variety ~ Area+Compactness+Asymmetry+GrooveLength)
```

```{r}
test.nb(Variety ~ KernelLengh+KernelWidth+Asymmetry+GrooveLength)
```

```{r}
test.nb(Variety ~ Compactness+Asymmetry+GrooveLength)
```

```{r}
test.nb(Variety ~ KernelLengh+KernelWidth+Asymmetry)
```

```{r}
test.nb(Variety ~ Area+Asymmetry+GrooveLength)
```

```{r}
test.nb(Variety ~ Perimeter+Asymmetry+GrooveLength)
```

В целом модель `Perimeter+Compactness+Asymmetry+GrooveLength` работает лучше других, хотя хуже LDA.

Multinomial regression
===

```{r}
test.mr <- function(formula) {
  #fit <- multinom(formula, data = data, trace = FALSE)
  cv.result <- tune(multinom, formula, data = data, trace=FALSE)
  
  #print(fit)
  print(cv.result)
}
```

Попробуем все модели, которые пробовали для LDA.

```{r}
test.mr(Variety ~ Area+Perimeter+Compactness+KernelLengh+KernelWidth+Asymmetry+GrooveLength)
```

```{r}
test.mr(Variety ~ Perimeter+Compactness+Asymmetry+GrooveLength)
```

```{r}
test.mr(Variety ~ Area+Compactness+Asymmetry+GrooveLength)
```

```{r}
test.mr(Variety ~ KernelLengh+KernelWidth+Asymmetry+GrooveLength)
```

```{r}
test.mr(Variety ~ Compactness+Asymmetry+GrooveLength)
```

```{r}
test.mr(Variety ~ KernelLengh+KernelWidth+Asymmetry)
```

```{r}
test.mr(Variety ~ Area+Asymmetry+GrooveLength)
```

```{r}
test.mr(Variety ~ Perimeter+Asymmetry+GrooveLength)
```

На этот раз лучше оказалась модель `KernelLengh+KernelWidth+Asymmetry+GrooveLength`.

В целом все методы показали близкие результаты. Каких-то идей, которые бы помогли улучшить результат у меня не появилось.